臺灣桃園地方法院民事判決
110年度訴字第1014號
原      告  胡世瑜  
被      告  黃馨慧  

訴訟代理人  曾國龍律師
上列當事人間請求返還買賣價金等事件，本院於民國111年3月11
日言詞辯論終結，判決如下：
    主  文
原告之訴及假執行之聲請均駁回。
訴訟費用由原告負擔。
    事實及理由
一、本件原告主張：
（一）兩造於民國107年8月6日簽訂不動產買賣契約書（下稱系
      爭契約），約定原告以價金新臺幣（下同）425萬元向被
      告買受門牌號碼：桃園市○○區○○街00○0號房屋及其基地（
      下稱系爭房地），價金已付訖。嗣原告於109年12月底聽
      聞鄰居告知系爭房地為海砂屋，經委託土木技師檢測後，
      發現系爭房地硬固混凝土中氯離子含量超出安全標準值甚
      多，嚴重影響住宅之結構及安全，顯有減少其價值及通常
      效用之瑕疵，且係屬可歸責於被告之事由而有不完全給付
      之情，原告屢次催請被告協商解決，被告均置之不理，原
      告乃於110年4月26日以存證信函向被告為解除契約之意思
      表示，被告自應返還已受領之價金425萬元，並按原告已
      付價金數額支付賠償性違約金25萬元，爰依民法第259條
      第2款規定及系爭契約第11條第3項約定，請求被告給付等
      語。
（二）並聲明：⑴被告應給付原告450萬元，及其中425萬元自108
      年1月1日起、其中25萬元自起訴狀繕本送達翌日起，均至
      清償日止，按週年利率百分之5計算之利息；⑵願供擔保請
      准宣告假執行。
二、被告則以：
（一）系爭房地於70年8月14日建築完成，新拌混凝土中水溶性
      氯離子含量限制則於83年7月22日增訂，兩造並約定以現
      況交屋，系爭房地並無瑕疵；縱認其有瑕疵，原告未盡從
      速檢查及通知之義務，應視為承認受領物，不得解除契約
      ；倘認原告得解除契約，在原告塗銷系爭房地抵押權及移
      轉所有權登記予被告前，被告得主張同時履行抗辯，拒絕
      給付。
（二）系爭房地混凝土氯離子含量過高為建築完成時已存在之事
      實，非可歸責於被告，且對於系爭房地是否為海砂屋，被
      告實不知情，被告既已依約按現況交屋，給付即合乎債之
      本旨，自非不完全給付，而無違約之情，原告請求給付懲
      罰性違約金，亦屬無據等語，以資抗辯。
（三）並答辯聲明：⑴原告之訴及假執行之聲請均駁回；⑵如受不
      利判決，願供擔保請准宣告免為假執行。
三、關於本件涉及的法律：
（一）按當事人主張有利於己之事實者，就其事實有舉證之責任
      。買受人主張買賣標的物有瑕疵，出賣人應負瑕疵擔保或
      不完全給付之損害賠償責任者，應由買受人就瑕疵之事實
      負舉證責任（最高法院106年度台上字第194號判決意旨參
      照）。
（二）買賣標的物之利益及危險，自交付時起，均由買受人承受
      負擔，但契約另有訂定者，不在此限。物之出賣人對於買
      受人，應擔保其物依第373條之規定危險移轉於買受人時
      無滅失或減少其價值之瑕疵，亦無滅失或減少其通常效用
      或契約預定效用之瑕疵。但減少之程度，無關重要者，不
      得視為瑕疵。出賣人並應擔保其物於危險移轉時，具有其
      所保證之品質。買賣因物有瑕疵，而出賣人依前5條之規
      定，應負擔保之責者，買受人得解除其契約或請求減少其
      價金。但依情形，解除契約顯失公平者，買受人僅得請求
      減少價金。買賣之物，缺少出賣人所保證之品質者，買受
      人得不解除契約或請求減少價金，而請求不履行之損害賠
      償；出賣人故意不告知物之瑕疵者亦同。契約解除時，當
      事人雙方回復原狀之義務，除法律另有規定或契約另有訂
      定外，依左列之規定：二、受領之給付為金錢者，應附加
      自受領時起之利息償還之。民法第373條、第354條、第35
      9條、第360條、第259條第2款定有明文。
（三）因可歸責於債務人之事由，致為不完全給付者，債權人得
      依關於給付遲延或給付不能之規定行使其權利。當事人得
      約定債務人於債務不履行時，應支付違約金。違約金，除
      當事人另有訂定外，視為因不履行而生損害之賠償總額。
      民法第227條第1項、第250條第1項、第2項前段定有明文
      。
（四）系爭契約第11條第3項約定：「乙方若有違約情事致甲方
      解除本約時，應負擔甲方所受損害之賠償、返還甲方已給
      付之價金，並按甲方已給付價金、本票或支票之面額，支
      付懲罰性違約金予甲方。」（見本院卷第16頁）
四、得心證之理由：
（一）本件原告主張：兩造於107年8月6日簽訂系爭契約，約定
      原告以價金425萬元向被告買受系爭房地，原告並已付訖
      價金等語，並提出系爭契約、中壢忠義郵局110年4月26日
      存證號碼第51號存證信函及其回執、投遞紀錄等件為證（
      見本院卷第11至42、47至57頁），且為被告所不爭執，堪
      可採認。原告主張系爭房屋混凝土氯離子含量超出安全標
      準值範圍等語，在判斷這項主張是否屬實之前，要先決定
      「安全標準值」是什麼。
（二）對此，預拌混凝土國家標準CNS 3090 A2042於83年7月22
      日第1次修定，新拌混凝土水溶性氯離子含量限制如下鋼
      筋混凝土（一般）0.6kg/㎥以下，鋼筋混凝土（所處環境
      須作耐久性考慮者）0.3kg/㎥以下；CNS 3090 A2042於87
      年6月25日第2次修定，新拌鋼筋混凝土之混凝土中水溶性
      氯離子含量必須小於0.3kg/㎥；依CNS 3090 A2042於104年
      1月13日第3次修定，新拌鋼筋混凝土之混凝土中水溶性氯
      離子含量必須小於0.15kg/㎥。
（三）上述標準，都是在規範「新拌」混凝土，則已經落成的房
      屋，當然不適用後來增訂或修正的標準，而應以房屋建築
      完成時的標準，判斷有無超標。本件系爭房地建築完成的
      日期是70年11月25日（見建物登記謄本，本院卷第37頁）
      ，是在CNS 3090 A2042於83年7月22日第1次修定之前，當
      時根本沒有標準可言，自難認有原告所指新拌混凝土水溶
      性氯離子含量超出檢驗標準之情事。
（四）系爭房屋並無瑕疵，被告也沒有不完全給付，原告解除契
      約並請求返還價金及給付違約金，均無理由，應予駁回。
五、綜上所述，原告本於民法第259條第2款規定及系爭契約第11
    條約定，請求被告給付450萬元，及其中425萬元自108年1月
    1日起、其中25萬元自起訴狀繕本送達翌日起，均至清償日
    止，均按週年利率百分之5計算之利息，為無理由，應予駁
    回。原告之訴既經駁回，其假執行之聲請失所附麗，應併予
    駁回。
六、本件事證已臻明確，兩造其餘主張及陳述，核於判決結果不
    生影響，爰不逐一論述，附此敘明。
七、末按法院為終局判決時，應依職權為訴訟費用之裁判；又訴
    訟費用，由敗訴之當事人負擔。民事訴訟法第87條第1項、
    第78條定有明文。本件訴訟費用應由原告負擔，爰判決如主
    文第2項。
八、據上論結，本件原告之訴為無理由，依民事訴訟法第78條，
    判決如主文。
中　　華　　民　　國    111   年     3    月    25    日
                  民事第一庭  法  官 孫健智
正本係照原本作成。
如對本判決上訴，須於判決送達後二十日內向本院提出上訴狀。
如委任律師提起上訴者，應一併繳納上訴審裁判費。　　　
中　　華　　民　　國　　111 　年　　3 　　月　　28　　日
                              書記官  鄧竹君